【裁判字號】    97,訴,1945
【裁判日期】    980527
【裁判案由】    違反藥事法等
【裁判全文】
臺灣基隆地方法院刑事判決              97年度訴字第1945號
公  訴  人  臺灣基隆地方法院檢察署檢察官
被      告  戊○○
被      告  Ｂ○○
                      地址）
被      告  寅○○
被      告  丁○○
                      之1
上列被告因違反藥事法等案件，經檢察官提起公訴（97年度偵字
第3146號、第4822號），本院判決如下︰
    主  文
戊○○共同明知為偽藥而販賣，處有期徒刑年。扣案如附表四
所示之ACER銀色筆記型電腦壹台（含滑鼠、電源線）、  MAXTOR
80G硬碟壹台及如附表二、三所示之偽藥均沒收。
寅○○共同明知為偽藥而販賣，處有期徒刑拾月。扣案如附表四
所示之ACER銀色筆記型電腦壹台（含滑鼠、電源線）、  MAXTOR
80G硬碟壹台及如附表二、三所示之偽藥均沒收。
Ｂ○○幫助明知為偽藥而販賣，處有期徒刑肆月。緩刑貳年。
丁○○幫助明知為偽藥而販賣，處有期徒刑肆月。緩刑貳年。
    事  實
一、戊○○於94年間即有販賣他人未經核准擅自製造之威而鋼（
    VIAGRA）、諾美婷（REDUCTIL）等偽藥情事，嗣於94年8 月
    10日為警查獲，本院於95年10月9日以95年度訴字第263號判
    處有期徒刑7 月，戊○○不服提起上訴，經臺灣高等法院於
    96年1 月31日以95年度上訴字第4372號判決後，戊○○再提
    上訴，最高法院於96年11月29日以96年度台上字第6614號撤
    銷原判決發回更審，臺灣高等法院以96 年度上更一字第867
    號案件審理，戊○○於該案審理中即97年5 月21日撤回上訴
    ，該案因此於97年5 月21日以本院第一審判決確定（即本院
    95年度訴字第263號判處有期徒刑7月確定）。戊○○嗣經本
    院以97年度聲減字第57號裁定減刑為3月15日確定，於97年7
    月24日發監執行後，於97年11月7 日執行完畢（不構成累犯
    ）。
二、戊○○明知威而鋼係美商輝瑞產品公司（以下簡稱美商輝瑞
    公司）所生產之藥品，且美商輝瑞公司在國內之合法代理販
    售藥商為輝瑞大藥廠股份有限公司（以下簡稱臺灣輝瑞公司
    ）；諾美婷係美商亞培大藥廠公司（以下簡稱美商亞培公司
    ）所生產之藥品，且美商亞培公司在國內之合法代理販售藥
    商為美商亞培股份有限公司臺灣分公司（以下簡稱臺灣亞培
    公司）。又明知附表一所示商標圖樣均經附表一所示公司向
    經濟部中央標準局（現改為智慧財產局）註冊取得商標專用
    權，現仍於專用期間內（商標專用權人、專用期間、註冊證
    號、指定使用商品類別，均如附表一所示），未得商標權人
    同意或授權，不得於同一商品使用相同之註冊商標。
三、詎戊○○於94年8 月10日因販賣偽藥為警查獲後，不僅不知
    悔改，反而從中汲取犯罪經驗，改以人貨分離方式藏放偽藥
    ，以逃避查緝。戊○○於95年3 月間起，自不詳管道取得他
    人未經核准擅自製造之威而鋼、諾美婷等偽藥後，即將之藏
    放不明地點。戊○○明知該等偽藥包裝上有未經附表一所示
    商標權人同意，於同一商品使用相同之註冊商標之情事，猶
    基於販賣偽藥、販賣仿冒商標商品及詐欺取財之犯意，自95
    年3月間起（起訴書誤載為96年3月間起）至97年5 月間止，
    接續利用其所架設之「HAPPY GO」網站（網址為 www.vstw.
    com ），張貼販賣威而鋼、諾美婷訊息，使不特定人上網瀏
    覽「HAPPY GO」網站時，誤認戊○○所販賣者係價格較便宜
    之真品，而陷於錯誤，向戊○○購買藥品。戊○○為達隱藏
    真實身分取款之目的，即利用人頭帳戶為之，其所用之人頭
    帳戶為：
  (一)Ｂ○○可預見將金融帳戶交付他人，可能幫助他人販賣偽藥
    、販賣仿冒商標商品及詐欺取財，但因見戊○○寄來之電子
    郵件中記載願以每月新臺幣（以下同）2000元至5000元不等
    之代價，租用帳戶，Ｂ○○見有利可圖，基於幫助戊○○販
    賣偽藥、販賣仿冒商標商品及詐欺取財之不確定故意，自94
    年9 月23日起，將其所開立之中華郵政股份有限公司屏東廣
    東路郵局之00000000000000號帳戶存摺、印章及金融卡（含
    密碼），出租予戊○○，供戊○○販賣仿冒商標之偽藥詐財
    之用（以下簡稱此帳戶為Ｂ○○帳戶）。
  (二)丁○○可預見將金融帳戶交付他人，可能幫助他人販賣偽藥
    、販賣仿冒商標商品及詐欺取財，但因戊○○在電子郵信中
    表示願以每月3000元之代價，租用帳戶，丁○○見有利可圖
    ，基於幫助他人販賣偽藥、販賣仿冒商標商品及詐欺取財之
    不確定故意，自97年4 月28日起，將其所開立之中華郵政股
    份有限公司臺北南陽郵局之00000000000000號帳戶存摺、印
    章及金融卡（含密碼），出租予戊○○，供戊○○販賣仿冒
    商標之偽藥詐財之用（以下簡稱此帳戶為丁○○帳戶）。
四、戊○○即以上開犯罪模式，自95年3月間起，至97年5月間止
    ，接續利用其所架設之「HAPPY GO」網站，張貼販賣威而鋼
    、諾美婷訊息，使附表二所示之人上網瀏覽該網站時，誤認
    戊○○所販賣之威而鋼、諾美婷係價格較便宜之真品，而陷
    於錯誤，分別於附表二所示之時間、價格，在該網站上下單
    ，向戊○○購買（附表二之人均購買諾美婷），戊○○接單
    後，除透過「HAPPY GO」網站發送簡訊予買主外，並以郵局
    「國內代收貨價託運」之方式，將所出售之偽藥經由郵局寄
    交買主，俟不知情之郵差將偽藥交付買主並收取價金後，即
    依戊○○在託運單上之記載，將款項匯入Ｂ○○帳戶或丁○○帳戶（詳如附表二所示）。
五、寅○○自90年左右起與戊○○同居，明知戊○○於94年間曾
    因販賣偽藥遭查獲判刑，而戊○○於97年間多次委託其前往
    郵局寄送包裹，上面所載之寄件人非戊○○本人，明顯可見
    戊○○確實重操舊業。詎寅○○竟與戊○○基於共同販賣仿
    冒偽藥詐欺取財之犯意聯絡，於97年間，多次接續為戊○○
    至郵局寄送內含偽藥之包裹予買主，並代戊○○持Ｂ○○帳
    戶、丁○○帳戶之金融卡提領郵差向買主收取後匯入帳戶內
    之價款，而與戊○○共同販賣威而鋼、諾美婷等仿冒偽藥並
    詐騙金錢。
六、嗣經民眾向行政院衛生署提出檢舉，衛生署轉請內政部警政
    署刑事警察局、法務部調查局南部地區機動工作組進行調查
    ，偵查員戌○○、調查員Ｆ○○分別以附表三所示之方式佯
    向戊○○購買如附表三所示仿冒偽藥後，送請臺灣輝瑞公司
    、臺灣亞培公司鑑定，均確認係仿冒商標之偽藥（驗餘之偽
    藥均扣案，詳如附表三所示），並查得Ｂ○○、丁○○之上
    開帳戶，又調閱監視器畫面，查得寅○○為戊○○寄送附表
    三編號1 仿冒偽藥及領取所得款項，另依據戊○○利用電腦
    所發送之電子郵件及手機簡訊，查得IP使用者為戊○○，及
    IP安裝地址為臺北縣平溪鄉嶺腳村田子6 號戊○○之住址，
    因而先後於附表四所示之時、地進行搜索，查扣附表四所示
    之物，始悉上情。再循線查得購買仿冒偽藥如附表二之買主
    後，陸續扣得買主所提供尚未用掉之諾美婷仿冒偽藥共80顆
    （詳如附表二所示，起訴書誤載為108顆）。
七、案經被害人巳○○、丙○○、Ｅ○○、乙○○、午○○、辛○○、壬○○、地○○、卯○○、庚○○、黃○○、宙○○
    、子○○、己○○、甲○○、Ｇ○○、Ｄ○○、Ｃ○○、Ｈ
    ○○、Ａ○○、申○○、酉○○、辰○○、癸○○、玄○○
    、未○○、亥○○、丑○○、宇○○訴由內政部警政署刑事
    警察局、臺北市政府警察局中正第二分局、臺北市政府警察
    局萬華分局移送暨法務部調查局南部地區機動工作組移送臺
    灣基隆地方法院檢察署檢察官偵查終結提起公訴。
    理  由
壹、證據能力部分：
一、按被告以外之人於審判外之言詞或書面陳述，除法律有規定
    者外，不得作為證據；被告以外之人於偵查中向檢察官所為
    之陳述，除顯有不可信之情況者外，得為證據；被告以外之
    人於檢察事務官、司法警察官或司法警察調查中所為之陳述
    ，與審判中不符時，其先前之陳述具有較可信之特別情況，
    且為證明犯罪事實存否所必要者，得為證據；被告以外之人
    於審判外之陳述，雖不符前四條之規定，而經當事人於審判
    程序同意作為證據，法院審酌該言詞陳述或書面陳述作成時
    之情況，認為適當者，亦得為證據。當事人、代理人或辯護
    人於法院調查證據時，知有第159條第1項不得為證據之情形
    ，而未於言詞辯論終結前聲明異議者，視為有前項之同意。
    刑事訴訟法第159條第1項、第159條之1第2 項、第159條之2
    、第159條之5分別定有明文。而所謂「顯有不可信性」、「
    特別可信性」、「適當性」，係指陳述是否出於供述者之真
    意、有無違法取供情事之信用性而言，故應就偵查或調查筆
    錄製作之原因、過程及其功能等項加以綜合觀察，據以判斷
    該傳聞證據是否「非顯不可信」或「有特別可信之情況」，
    倘可據以認定其任意性暨信用性俱無疑慮者，即可例外賦予
    「證據能力」，俾其成為法院審判時之適格證據資料；換言
    之，「證據能力」所強調者，實乃其作為認定被告犯罪證據
    之資格，此與其內容究否足以證明被告犯罪之「證明力」，
    尚有層次上之差別，不容混為一談。
二、本判決所引用如附表二所示證人於警詢中之證言，及證人劉
    怡伶於警詢中之證言，檢察官、被告於本院調查證據時，均
    未於言詞辯論終結前對其證據能力聲明異議，本院考量渠等
    於警詢中供述時，均係應司法警察之通知自行到場，且係以
    證人身分陳述事實經過，並無受到不正取供之情事，以其等
    供述時之外部環境觀察，應該均係基於自由意識下所為，故
    依刑事訴訟法第159條之5規定，本院認為應例外賦予其證據
    適格之地位，而認其等於警詢中之供述具有證據能力。
三、本判決所引用臺灣亞培公司出具之「亞培『諾美婷／ＲＥＤ
    ＵＣＴＩＬ』外觀鑑定報告」1紙（97偵3146號一卷120頁）
    ，臺灣亞培公司出具之鑑定函1紙（97偵4822號198頁）、臺
    灣輝瑞公司出具之鑑定函1 份（97偵4822號195至196頁），
    三竹資訊股份有限公司函（97偵3146號一卷195至237頁、97
    偵4822號157至187頁），新世紀資通股份有限公司（速博網
    ）函（97偵3146號一卷238 頁、97偵4822號48至50頁），檢
    察官、被告於本院調查證據時，均未於言詞辯論終結前對證
    據能力聲明異議，本院考量該等鑑定意見或查報回函，均係
    諾美婷、威而鋼藥品之原廠所出具，或為提供簡訊、IP資訊
    服務之廠商，應司法警察之請求，對查扣藥品為客觀之真偽
    判斷，或提供電腦記載當時使用資訊線路之人，而提出之書
    面意見，以其作成時之外部環境觀察，應係基於自由意識下
    所為，故依刑事訴訟法第159條之5規定，本院認為應例外賦
    予其證據適格之地位，而認均具有證據能力。
四、扣案之證物中，97年度保管字第1748號查扣之物品（ASUS銀
    色筆記型電腦1台、速博ADSL申請表2張、涼鞋（夾腳拖鞋）
    型錄1張及郵局代收貨價託運單1疊），97年度證字第2228號
    查扣之物品（國內限時代收貨價函件託運單一式五聯總共25
    份、MAXTOR 80G硬碟1台、EXCELSTOR 80G硬碟1 台），均係
    司法警察依法搜索、扣押之物，自得為證據。而97年度證字
    第1474號之扣押物品（編號1之寄送包裹1件內含偽藥26顆，
    是司法警察用同事名義向戊○○購買而取得；編號2、3的偽
    藥，均是被害人向戊○○購買用剩的偽藥），97年度證字15
    22號之扣押物品（是被害人向戊○○購買用剩的偽藥），97
    年度證字第2225號之扣押物品（編號1、2的偽藥，均是被害
    人向戊○○購買用剩的偽藥；編號3、4、5 是司法警察用他
    人名義向戊○○購買而取得），均係司法警察合法取得之物
    證，自有證據能力。
貳、本案實體部分：
一、訊據被告Ｂ○○、丁○○對於上開事實自白不諱，而被告戊○○、寅○○則矢口否認犯罪，被告戊○○略以：「我於94
    年間有賣過偽藥，已被判刑了，我之後就沒有販賣，我有改
    過自新，檢察官起訴的犯罪事實與我無關。本案沒有可以證
    明我有販賣諾美婷跟威而鋼偽藥的證據，所有的證據都是指
    向www.vstw.com這個網站的人在販賣偽藥，而目前有很多可
    以透過其他的電腦，遠端搖控他人電腦的技術，並不能因為
    我這台電腦連上該網站的紀錄，就說是我在販賣。本案搜索
    過程中，並沒有在我家搜到有關買或賣偽藥的相關證物，且
    檢察官所指的IP均非我所使用，Ｂ○○帳戶與丁○○帳戶也
    都與我無關，我沒有檢察官所指之犯行」等語置辯。被告寅
    ○○略以：「戊○○叫我去寄東西，我不知道那是偽藥，而
    且他是我男朋友，他叫我去我就去，我真的不知道他在做什
    麼。我不知道寄的是什麼東西，因為那都不是我要寄的，是
    戊○○叫我幫他寄的，我從來不去看那些包裹上到底寫的是
    什麼。因為我每天都要去上課，他有時候是剛好來接我下課
    ，他就說他要去郵局，他要去停車，沒有辦法去寄，然後就
    叫我拿去寄，順便去領錢。領錢的提款卡是戊○○於領錢的
    當天，他載我到那邊，因為那邊不能停車，所以他在車上交
    給我，然後他叫我下去領錢，印象中都是郵局的提款卡，我
    不記得帳號，我只知道我是拿卡片去領錢而已，因為戊○○
    跟我說，叫我幫他去領錢，然後我拿了提款卡就去領出來這
    樣子而已」等語置辯。惟查：
  (一)附表一所示商標圖樣，均經附表一所示公司向經濟部中央標
    準局（現改為智慧財產局）註冊取得商標專用權，現仍於專
    用期間內等情，有經濟部智慧財產局商標資料檢索服務報表
    附卷可稽（詳本院卷）。
  (二)證人戌○○於審理中結證稱：「本案是行政院衛生署發函來
    刑事警察局，說有民眾檢舉這個網站在賣偽藥，因此發動調
    查，在發動調查時，有請衛生署的劉怡伶小姐配合警方發電
    子郵件給HAPPY GO網站，詢問『我本身曾患有肝炎，吃諾美
    婷會不會有問題，並匯後多久會到貨』，我有隨著這電子郵
    件去查回函的IP位置，查到回函的IP位置，是速博網的IP網
    段，我再向速博網查詢使用人為何人，速博網回函稱是戊○○在使用。我有就上HAPPY GO網站，以我的同事邱桂美名義
    ，跟戊○○購買諾美婷，買的量是2排，1排是14粒，2 排就
    是買28粒，要求他寄到臺北逸仙郵局，我購買的日期就是戊○○97年5月13日寄出的日期，戊○○在5月14日發到貨簡訊
    通知我貨已到逸仙郵局，我去郵局付錢領來，並先驗指紋，
    但指紋室沒有採到指紋，然後就把這28顆偽藥送臺灣亞培公
    司鑑定，鑑定結果確定是偽藥，臺灣亞培公司有出具鑑定報
    告。後來我有查得上開包裹是在文山樟腳里郵局寄出，我向
    該郵局調影像，影像顯示就是寅○○寄的。我根據賣方所提
    供的匯款郵局帳號、還有發的簡訊帳號回查，查出來簡訊帳
    號使用人、還有速博資訊發送簡訊時的IP位置，得知使用人
    也都是戊○○，而當時的匯款帳號是丁○○帳號。本案於97
    年5月22日搜索戊○○住處，扣到ASUS銀色筆記型電腦1台、
    速博ADSL申請表2張、涼鞋（夾腳拖鞋）型錄1張及郵局代收
    貨價託運單1 疊，但沒有扣到偽藥。所扣到的東西，就是97
    年度保管字第1748號中的物品，當時會查扣戊○○的筆記型
    電腦，是因為在該電腦裡面，有戊○○上這個HAPPY GO網站
    （網址www.vstw.com）的紀錄，他具有管理者的權限，且雅
    虎即時通裡面有發現他有1 個HAPPY GO的聯絡資料夾，等於
    說他有用這個檔案去跟他人做買賣溝通；會去扣涼鞋（夾腳
    拖鞋）型錄，是因為他的網站在那一段時間，他有提供買諾
    美婷贈送夾腳拖鞋，在他住處有發現這個型錄，足認 HAPPY
    GO網站為其所經營無誤；會去扣郵局代收貨價貨運單，是因
    為如果要辦理郵局代收貨價的話，在寄出時要貼上這個單子
    ；會查扣速博網ADSL申請表，是證明戊○○確實係使用新世
    紀資通股份有限公司速博網以供上網。另外，我檢送至基隆
    地檢署贓物庫97年度證字第1474號、第1522號的偽藥證物，
    其中97年度證字第1474號證物內編號1之寄送包裹1件（內含
    偽藥26顆），這就是我用同事邱桂美的名義，上HAPPY GO網
    站向戊○○購買，戊○○寄到逸仙郵局的偽藥，上面有刑事
    局指紋室的貼條，顯示我收到後，確實有送到指紋室去採證
    ，後來沒採到，這包裹原來寄來的2 排28顆偽藥，因為送去
    臺灣亞培公司鑑定，用掉2顆，所以剩26顆；同樣證號編號2
    的偽藥2 排26顆，提出人是巳○○，她曾經向HAPPY GO網站
    購買偽藥，這是她提供用剩的諾美婷偽藥26顆；同樣證號編
    號3的偽藥36顆，是有2包，1包9顆的諾美婷偽藥是張依雯提
    出，另外1包27顆的諾美婷偽藥是羅佩瑜提出，這2位也是曾
    經向HAPPY GO網站購買偽藥，這是她們提供用剩的諾美婷偽
    藥。另外97年度證字1522號部份，其內記載諾美婷偽藥13顆
    ，提出人是蔡麗華，她曾經向HAPPY GO網站購買偽藥，這是
    她提供用剩的諾美婷偽藥13顆。戊○○於寄出偽藥後，會經
    由HAPPY GO網站發出到貨簡訊通知買主，該到貨簡訊係透過
    三竹資訊股份有限公司（以下簡稱三竹公司）所提供之簡訊
    發送服務所發出，我有向三竹公司調得該簡訊發送者之登記
    資料，並取得同一發送者所有發送的簡訊內容及上網IP，發
    現IP均為新世紀資通股份有限公司（即速博網，以下簡稱新
    世紀公司）所擁有的網段，我再向新世紀公司查詢，該公司
    函覆該等IP當時之使用人皆為戊○○。本案的被害人就是從
    戊○○通知這些購買者的到貨簡訊裡，逐一去清查來的」等
    語。
  (三)證人Ｆ○○於審理中結證稱：「案件是衛生署行文來法務部
    調查局，指HAPPY GO網站在販賣偽藥，原本是台北市調查處
    調查，懷疑是Ｂ○○在販賣，就移給我們南機組，經過我調
    查之後，發現Ｂ○○可能是人頭，後來因為有證人告訴我說
    網站會透過簡訊通知他們貨到了，我查了之後，到貨簡訊是
    三竹公司的，我再請三竹公司提供登入這個帳號發送簡訊的
    IP位置，最後才查出是戊○○。我於97年6月2日上HAPPY GO
    網站，用葉敏娟的名義買諾美婷（買 2排，每排14顆，共28
    顆），用黃素輝的名義買威而鋼（買1盒，1盒4 顆），至於
    多少錢忘了，款項進到丁○○帳戶，有該帳戶明細可查（經
    查各為2600元、1100元）。我買的時候戊○○已經改成使用
    丁○○帳戶，他原先是用Ｂ○○帳戶，大概97年4 月28日左
    右改的，後來我有依Ｂ○○及丁○○的帳戶明細資料，去過
    濾買受人，查得左良紋、周伊君、乙○○、胡淑惠等人有上
    HAPPY GO網站，向戊○○購買諾美婷，她們都是將價款交給
    郵差代收，前3 人之款項匯入Ｂ○○帳戶，胡淑惠款項匯入
    丁○○帳戶。南機組於97年8 月28日有搜索戊○○在嶺腳村
    田子6 號住處，扣得國內限時代收貨價函件託運單一式五聯
    總共25份、MAXTOR 80G硬碟1台、EXCELSTOR 80G硬碟1 台，
    這2個硬碟後有送法務部調查局資訊處鑑定，MAXTOR 硬碟內
    有販賣偽藥的HAPPY GO網站的操作權限。南機組送交之扣案
    證物中，97年度證字第2225號，裡面總共有5 包東西，其中
    編號1是左良紋主動提供的用剩諾美婷3顆；編號2 是乙○○
    主動提供的用剩諾美婷2顆；編號4是我因辦案需要佯以黃素
    輝名義向戊○○購得之1盒4顆威而鋼，送原廠鑑定後，驗餘
    檢還之威而鋼2顆；編號3、5 係我因辦案需要佯以葉敏娟名
    義向戊○○購買再送原廠鑑定後，檢還之諾美婷膠囊共28顆
    。我依辦案需求上HAPPY GO網站，向戊○○購得之威而鋼、
    諾美婷，經臺灣輝瑞公司、臺灣亞培公司鑑定後，均為偽藥
    ，他們有出具鑑定報告為證」等語。
  (四)證人劉怡伶於97年4 月14日在警詢中之證言（97偵3146號一
    卷第177至178頁），明確證稱其有配合警方，於97年4月3日
    16時29分54秒，以aaling610@yahoo.com.tw帳號寄1 封署名
    劉怡伶之電子郵件，內容略為「我本身曾患有肝炎，吃諾美
    婷會不會有問題？訂購後多久會到貨？」給署名HAPPY GO之
    嫌犯，並於97年4月4日2 時19分58秒收到回覆，該電子郵件
    顯示帳號 vipv stw.com 的寄件者之IP及上網時間，分別為
    122.146.32.73at 04 Apr 2008 02：19：58。復依據卷附新
    世紀公司97年4月9日傳真回覆內政部警政署刑事警察局，明
    確記載上開時間使用該公司122.146.32.73 IP位址者，係被
    告戊○○（97偵3146號一卷第184頁）。
  (五)觀扣案之97年度證字第1474號證物內編號1之寄送包裹1件（
    內含偽藥26顆），其上記載寄件人為丁○○，寄件地址為臺
    北郵局第99-106號信箱，收件人為邱桂美，收件郵局係臺北
    逸仙郵局，包裹上寄件郵戳為文山樟腳里郵局於97年5 月13
    日寄出，包裹內含諾美婷2 排。可知證人戌○○確有用同事
    邱桂美的名義，上HAPPY GO網站向使用人即賣偽藥的人購買
    諾美婷，對方寄到臺北逸仙郵局。復依據卷附HAPPY GO網站
    下單紀錄、中華郵政「查詢國內快捷、包裹、掛號郵件」報
    表及邱桂美包裹到貨簡訊（97偵3146號一卷190至194頁），
    可知上開寄交邱桂美之包裹，真實寄件者為HAPPY GO網站之
    使用人，郵件號碼為00000000000000，訂單序號1318，郵局
    存局候領為臺北逸仙郵局。以郵件號碼查詢「國內快捷、包
    裹、掛號郵件」，得知該包裹係於97年5月13日16時31分0秒
    ，在文山樟腳里郵局寄送無誤。再依卷附警員向文山樟腳里
    郵局調得監視器錄影擷取畫面（97偵3146號一卷68頁），於
    97年5 月13日16時30分57秒，在該郵局內交付寄送上開邱桂
    美包裹之人，係被告寅○○無訛。
  (六)依卷附邱桂美包裹到貨簡訊（97偵3146號一卷194 頁）、提
    供發送該筆簡訊服務之三竹公司函送之發送該筆簡訊者登記
    資料（97偵3146號一卷195 頁）暨三竹公司函送該登記使用
    者所有發送之簡訊內容（含IP位址及簡訊文字，97偵3146號
    一卷196至237）、新世紀公司函覆之IP使用者資料（97偵31
    46號一卷238 頁），可知買主在HAPPY GO網站下單後，賣方
    會發到貨簡訊，通知買主至郵局領件，而針對邱桂美之包裹
    ，HAPPY GO所發送之到貨簡訊，係於97年5 月14日12時38分
    發送，寄件者顯示000000000000（即0000000000號行動電話
    門號），經查，斯時0000000000門號為三竹公司所有，由該
    公司提供簡訊發送服務，該公司於97年5 月22日以竹資綜字
    第970522001 號函刑事警察局，明白記載發送該筆到貨簡訊
    者之登記帳號為0000000000號暨該同一登記者全部發送到貨
    簡訊之IP位址與簡訊文字內容。刑事局再以三竹公司查報之
    IP位址，函請新世紀公司查明使用人，該公司於97年6月5日
    傳真函覆刑事局，IP使用人皆為戊○○。
  (七)證人戌○○以同事邱桂美之名義購得戊○○出售之偽藥諾美
    婷後，得知款項進入丁○○帳戶，經調取丁○○帳戶明細（
    97偵3146號一卷87至91頁），因而得知曾有人於文山指南郵
    局、文山樟腳里郵局，以ATM提領該帳戶內款項，乃向該2郵
    局查調相關監視影像，查得97年5 月7 日16時50分寅○○至
    文山指南郵局ATM、同月8日16時54分寅○○至文山指南郵局
    ATM、同月13日16時30分寅○○至文山樟腳里郵局ATM，用金
    融卡提領丁○○帳戶內現金，並將擷取之影像列印附卷（97
    偵3146號一卷93至101 頁）。證人戌○○復將以同事邱桂美
    之名義購得戊○○出售之偽藥諾美婷，送交臺灣亞培公司鑑
    定真偽，經該公司查察送鑑之藥品，認「鋁箔上背面之批號
    打印太切齊邊緣無留些許空間。另外發現批號效期為D00000
    00.30.2008，其標示出年月日，與本公司標示不符，且批號
    D91093並不存在於本公司所生產的諾美婷產品中」，因此鑑
    定係偽藥，此有該公司出具之「亞培『諾美婷／ＲＥＤＵＣ
    ＴＩＬ』外觀鑑定報告」1紙附卷可稽（97偵3146號一卷120
    頁）。
  (八)證人Ｆ○○於調查HAPPY GO網站販賣偽藥案時，查悉網站會
    發送到貨簡訊，因此向提供簡訊服務之三竹公司，查詢該發
    送者登入帳號、全部簡訊內容及發送簡訊的IP位址，再向IP
    網段擁有者，新世紀公司查詢，始知IP皆是戊○○所使用等
    情，有三竹公司函文2件（97偵4822號157至187 頁）及新世
    紀公司傳真函4紙（97偵4822號48至50頁）附卷可稽。
  (九)證人Ｆ○○於97年6月2日上HAPPY GO網站，用葉敏娟名義買
    諾美婷，用黃素輝名義買威而鋼，款項皆進到丁○○帳戶等
    情，除有丁○○帳戶明細表在卷可查外（97偵4822號106 至
    111頁），更有威而鋼2顆（佯以黃素輝名義向戊○○購得之
    1盒4顆威而鋼，送原廠鑑定後，驗餘檢還之威而鋼2 顆）及
    諾美婷2 排共28顆扣案可佐（97年度證字第2225號）。證人
    Ｆ○○以黃素輝名義購得戊○○出售之偽藥威而鋼後，將之
    送交臺灣輝瑞公司鑑定真偽，經該公司鑑定結果，發現與真
    品成分有極大不同，應屬偽藥，且送鑑偽藥所使用之「Pfiz
    er」、「VIAGRA」商標，亦係未得商標權人同意而使用等情
    ，有該公司出具之鑑定函1份附卷可稽（97偵4822號195至19
    6 頁）。證人Ｆ○○以葉敏娟名義購得戊○○出售之偽藥諾
    美婷後，將之送交臺灣亞培公司鑑定真偽，經該公司查察送
    鑑之藥品，認為錫箔包裝打印效期及打印批號，均與真品不
    符，非該公司生產製造，亦非該公司授權製造，並非行政院
    衛生署核准正式在國內銷售之藥品等情，有該公司出具之鑑
    定報告1紙附卷可稽（97偵4822號198頁）。
  (十)證人戌○○、Ｆ○○依據所調取之Ｂ○○帳戶明細表、丁○○帳戶明細表，對照三竹公司提供之戊○○發送簡訊內容，
    因而過濾出附表二所示之人有上HAPPY GO網站，向戊○○購
    買諾美婷，渠等都是將價款交給郵差代收，款項分別匯入Ｂ
    ○○帳戶、丁○○帳戶等情，除有Ｂ○○帳戶明細表（97偵
    4822號59至104頁）、丁○○帳戶明細表（97偵4822號106至
    111 頁）存卷可參外，並經如附表二所示之證人分別於警詢
    中證述屬實，且其中左良紋、乙○○、巳○○、張依雯、羅
    佩瑜及蔡麗華等人更有提出買入後剩餘之諾美婷偽藥扣案為
    憑。
  (十一)刑事警察局偵查員於97年5 月22日，搜索戊○○住處，扣得
    戊○○所有之ASUS銀色筆記型電腦1台、速博ADSL申請表2張
    、涼鞋（夾腳拖鞋）型錄1張等情，有該等物品扣案可佐（
    97年度保管字第1748號）。而扣得之筆記型電腦內，確有戊○○上HAPPY GO網站（網址www.vstw.com）的紀錄，並具有
    管理者的權限，且雅虎即時通裡面有1 個HAPPY GO的聯絡資
    料夾等情，有翻拍之電腦畫面相片附卷可稽（97偵3146號一
    卷18至19頁）。
  (十二)法務部調查局南部地區機動工作組調查員於97年8 月28日，
    搜索戊○○住處，扣得國內限時代收貨價函件託運單一式五
    聯總共25份、MAXTOR 80G硬碟1台、EXCELSTOR 80G硬碟1 台
    等情，有該等物品扣案可佐（97年度證字第2228號）。其中
    2個硬碟有送法務部調查局資訊處鑑定，發現MAXTOR 80G 硬
    碟內，於虛擬記憶體存放區中，有大量HAPPY GO網站之相關
    資料，加上在未分配磁區內找到部分客戶名單與訂貨情形，
    足以證明使用該電腦上網者，應係該網站之管理人員等情，
    亦有法務部調查局資訊室97年10月2日調資五字第097004094
    70號函存卷可參（97偵4822號200至209頁）。足認該顆硬碟
    應屬戊○○所有，供其販賣偽藥所用者無疑。
  (十三)綜上所述，足認被告戊○○確有自95年3月間起，至97年5月
    間止之期間內，密接地、接續利用其所架設之「HAPPY GO」
    網站，販賣威而鋼、諾美婷等偽藥，使附表二所示之人陷於
    錯誤，在該網站上下單，向戊○○購買，戊○○接單後，透
    過「HAPPY GO」網站發送到貨簡訊予買主，並以郵局代收貨
    款之方式，將所出售之偽藥寄交買主，俟不知情之郵差收取
    價金後，即依戊○○在託運單上之記載，將款項匯入Ｂ○○
    帳戶或丁○○帳戶中之犯行。亦足認被告寅○○確有與戊○○基於共同販賣仿冒偽藥詐欺取財之犯意聯絡，於97年間，
    多次接續為戊○○至郵局寄送內含偽藥之包裹予買主，並代
    戊○○持Ｂ○○帳戶、丁○○帳戶之金融卡提領郵差向買主
    收取後匯入上開帳戶內之款項，而與戊○○共同販賣仿冒偽
    藥並詐騙金錢之犯行。亦足認被告Ｂ○○、丁○○2 人之自
    白確與實情相符，可以採信，其2 人基於不確定故意，幫助
    戊○○販賣仿冒商標之偽藥詐財之犯行，均堪認定。被告戊○○、寅○○事後矢口否認犯罪，空言辯解，毫無可採之處
    ，不足為其等有利之證明。本案事證明確，被告4 人之犯行
    洵堪認定，自應依法論科。
二、論罪與科刑：
  (一)核被告戊○○、寅○○所為，均係犯藥事法第83條第1 項之
    販賣偽藥罪、商標法第82條之販賣仿冒商標商品罪及刑法第
    339條第1項之詐欺取財罪。被告戊○○、寅○○係以一行為
    同時觸犯販賣偽藥罪、販賣仿冒商標商品罪及詐欺取財罪，
    為異種想像競合犯，應依刑法第55條之規定，從一重之販賣
    偽藥罪處斷。被告戊○○、寅○○先後多次販賣偽藥之行為
    ，係於密集期間內以相同之方式持續進行，具有反覆、延續
    實行之特徵，屬包括一罪之集合犯，應論以一罪。被告戊○○與寅○○彼此間有犯意之聯絡及行為之分擔，應依共同正
    犯論處。起訴書記載被告寅○○僅係幫助犯，並引用刑法第
    30條第1 項之規定，核與事實不符，爰在不變更起訴事實之
    情況下，依刑事訴訟法第300 條之規定，變更應適用之法條
    為刑法第28條。審酌被告戊○○於94年8 月10日即因販賣偽
    藥為警查獲，竟不知悔悟，於該案審理中，即95年3 月間起
    ，再行起意，販賣偽藥與不特定人，嚴重危害社會大眾身體
    健康，惡性重大，且被告侵害他人商標，對商標權人之商譽
    與營收損害甚鉅，並有損我國之國際形象，另參酌被告犯罪
    之被害人眾多，犯罪後一再飾詞狡辯，未有絲毫悔意，犯後
    態度極為惡劣等一切情狀，因認檢察官對之具體求處有期徒
    刑三年，確屬適當，爰對之宣告有期徒刑三年之主刑，以示
    懲儆，並儆效尤。至被告寅○○，明知同居人即被告戊○○
    從事販賣仿冒偽藥以詐欺取財之犯行，不予規勸，反而同流
    合污，替戊○○寄送偽藥，提領價款，所為實不足取，到案
    後又一再推諉卸責，未見悔意，然姑念渠並非主謀，係配合
    同居男友為之等一切情狀，爰對之量處有期徒刑十月，以資
    懲戒。
  (二)核被告Ｂ○○、丁○○所為，均係犯刑法第30條第1 項、藥
    事法第83條第1項之幫助販賣偽藥罪、刑法第30條第1項、商
    標法第82條之幫助販賣仿冒商標商品罪及刑法第30條第1 項
    、第339條第1項之幫助詐欺取財罪。被告Ｂ○○、丁○○均
    係以一個提供帳戶之幫助行為，同時觸犯幫助販賣偽藥罪、
    幫助販賣仿冒商標商品罪及幫助詐欺取財罪，為想像競合犯
    ，應依刑法第55條之規定，從一重之幫助販賣偽藥罪處斷。
    此被告2人既係幫助犯，爰依刑法第30條第2項之規定減輕其
    刑。審酌被告Ｂ○○、丁○○犯罪之動機、目的，均在貪圖
    出租帳戶之租金，渠等均非販賣偽藥之主謀，到案後均自白
    犯行，深具悔意，犯罪後之態度良好等一切情狀，爰各量處
    有期徒刑四月，以示懲儆。又查被告Ｂ○○、丁○○前未曾
    受有期徒刑以上刑之宣告，有臺灣高等法院被告前案紀錄表
    附卷可稽，經此教訓應知警惕，當無再犯之虞，均併予宣告
    緩刑二年，以啟自新。
  (三)扣案如附表四所示之物，其中ACER銀色筆記型電腦1 台（含
    滑鼠、電源線）、MAXTOR 80G硬碟1 台，均屬被告戊○○所
    有，且皆供被告戊○○犯本案之罪所用，業經本院敘述如上
    ，自應依刑法第38條第1項第2款之規定，並依共同正犯責任
    共同原則，在被告戊○○、寅○○項下宣告沒收之。又扣案
    如附表二、三所示之偽藥，雖因被告戊○○、寅○○之販賣
    行為，所有權已分別歸屬附表二、三之買受人，但因其上均
    有仿冒如附表一所示之商標，依商標法第83條之規定，不問
    屬於何人所有，均應宣告沒收之，亦在被告戊○○、寅○○
    項下宣告沒收。
三、據上論斷，應依刑事訴訟法第299條第1項前段、第300 條，
    藥事法第83條第1 項，商標法第82條、第83條，刑法第11條
    、第28條、第30條、第339條第1項、第55條、第74條第1 項
    第1款、第38條第1項第2款，刑法施行法第1條之1 ，判決如
    主文。
本案經檢察官天○○到庭執行職務。
中    華    民    國    98    年    5     月    27    日
                  刑事第一庭審判長法  官  王福康
                                  法  官  鄭培麗
                                  法  官  劉桂金
以上正本證明與原本無異。
如不服本判決應於收受送達後10日內向本院提出上訴書狀，並應
敘述具體理由；其未敘述上訴理由者，應於上訴期間屆滿後20日
內向本院補提理由書 (均須按他造當事人之人數附繕本)「切勿
逕送上級法院」。
中    華    民    國    98    年    5     月    27    日
                                  書記官  彭淑芳
【附錄論罪法條】
藥事法第83條第1項：
    明知為偽藥或禁藥，而販賣、供應、調劑、運送、寄藏、牙
    保、轉讓或意圖販賣而陳列者，處7 年以下有期徒刑，得併
    科新臺幣5百萬元以下罰金。
商標法第82條：
    明知為前條商品而販賣、意圖販賣而陳列、輸出或輸入者，
    處1年以下有期徒刑、拘役或科或併科新臺幣5萬元以下罰金
    。
商標法第83條：
    犯前二條之罪所製造、販賣、陳列、輸出或輸入之商品，或
    所提供於服務使用之物品或文書，不問屬於犯人與否，沒收
    之。
刑法第339條第1項：
    意圖為自己或第三人不法之所有，以詐術使人將本人或第三
    人之物交付者，處5年以下有期徒刑、拘役或科或併科1千元
    以下罰金。
【附表一】
┌──────┬───────────┬──────────┬──────┐
│商 標 權 人 │  商標圖樣與註冊號數  │指 定 使 用 之 商 品│商標專用期間│
├──────┼───────────┼──────────┼──────┤
│美國輝瑞產品│註冊號數00000000      │西藥、動物用藥品    │43年7 月16日│
│公司        │                      │                    │至103年7月15│
│            │                      │                    │日          │
│            │                      │                    │            │
├──────┼───────────┼──────────┼──────┤
│美國輝瑞產品│註冊號數00000000      │西藥                │86年8 月16日│
│公司        │                      │                    │至106年8月15│
│            │                      │                    │日          │
├──────┼───────────┼──────────┼──────┤
│德國亞培公司│註冊號數00000000      │中西藥品與藥劑      │90年7 月16日│
│            │                      │                    │至106 年12月│
│            │                      │                    │15日        │
├──────┼───────────┼──────────┼──────┤
│德國亞培公司│註冊號數00000000      │治療肥胖症及其併發症│86年12月16日│
│            │                      │之藥品、藥劑        │至106 年12月│
│            │                      │                    │15日        │
└──────┴───────────┴──────────┴──────┘
【附表二】
┌────────────────────────────────────┐
│                      戊○○販賣偽藥情形一覽表                          │
├──┬───┬───────────────┬──────┬──────┤
│編號│買受人│    向戊○○購買偽藥之情節    │  付款流向  │  備    註  │
├──┼───┼───────────────┼──────┼──────┤
│1   │周伊君│於95年3 月間上HAPPY GO網站，先│950317價款計│            │
│    │      │後2 次以總計5700元向戊○○購買│2900元（扣30│            │
│    │      │仿冒「諾美婷」商標之偽藥2盒。 │元手續費）、│            │
│    │      │★97偵4822號第20至21頁，周伊君│950603價款計│            │
│    │      │  960305調查筆錄              │2800元（扣30│            │
│    │      │                              │元手續費）均│            │
│    │      │                              │匯入Ｂ○○帳│            │
│    │      │                              │戶          │            │
│    │      │                              │★97偵4822卷│            │
│    │      │                              │  74頁      │            │
├──┼───┼───────────────┼──────┼──────┤
│2   │左良紋│於95年5 月間上HAPPY GO網站，先│950517價款計│提出用剩之 3│
│    │      │後2 次以總計10800元（誤稱10740│5400元（扣30│顆「諾美婷」│
│    │      │元）向戊○○購買仿冒「諾美婷」│元手續費）、│偽藥予調查員│
│    │      │商標之偽藥4盒。               │950609價款計│扣案        │
│    │      │★97偵4822號第18至19頁，左良紋│5400元（扣30│（97證2225號│
│    │      │  960227調查筆錄              │元手續費）均│扣押物品清單│
│    │      │                              │匯入Ｂ○○帳│編號1）     │
│    │      │                              │戶          │            │
│    │      │                              │★97偵4822卷│            │
│    │      │                              │  74頁      │            │
├──┼───┼───────────────┼──────┼──────┤
│3   │乙○○│於96年2月至96年9月間上HAPPY GO│960216價款計│提供用剩之 2│
│    │      │網站，先後6次以總計15200元向李│2600元（扣30│顆「諾美婷」│
│    │      │田隆購買仿冒「諾美婷」商標之偽│元手續費）、│偽藥予調查員│
│    │      │藥，每次均為一個小包裹內有2 排│960309價款計│扣案        │
│    │      │28顆，6次共計168顆。          │2600元（扣30│（97證2225號│
│    │      │★97偵4822號第23至24頁，乙○○│元手續費）、│扣押物品清單│
│    │      │  970124調查筆錄              │960412價款計│編號2）     │
│    │      │                              │2500元（扣30│            │
│    │      │                              │元手續費）、│            │
│    │      │                              │960511價款計│            │
│    │      │                              │2500元（扣30│            │
│    │      │                              │元手續費）、│            │
│    │      │                              │960726價款計│            │
│    │      │                              │2500元（扣30│            │
│    │      │                              │元手續費）、│            │
│    │      │                              │960821價款計│            │
│    │      │                              │2500元（扣30│            │
│    │      │                              │元手續費）、│            │
│    │      │                              │均匯入Ｂ○○│            │
│    │      │                              │帳戶        │            │
│    │      │                              │★97偵4822卷│            │
│    │      │                              │  81、82、83│            │
│    │      │                              │  、87、88頁│            │
├──┼───┼───────────────┼──────┼──────┤
│4   │Ｃ○○│於960416至961012間上HAPPY GO網│960417價款計│            │
│    │      │站，先後3次以總計6200元（誤稱 │1900元（扣30│            │
│    │      │為6000餘元）向戊○○購買仿冒「│元手續費）、│            │
│    │      │諾美婷」商標之偽藥84顆。      │960822價款計│            │
│    │      │★97偵3146號三卷第21至25頁、36│1800元（扣30│            │
│    │      │  頁，Ｃ○○970730警詢筆錄、李│元手續費）、│            │
│    │      │  田隆發給Ｃ○○之寄送偽藥簡訊│961012價款計│            │
│    │      │                              │2500元（扣30│            │
│    │      │                              │元手續費）均│            │
│    │      │                              │匯入Ｂ○○帳│            │
│    │      │                              │戶          │            │
│    │      │                              │★97偵4822卷│            │
│    │      │                              │  82、88、90│            │
│    │      │                              │  頁        │            │
├──┼───┼───────────────┼──────┼──────┤
│5   │Ｅ○○│於960822至970116間上HAPPY GO網│960822價款計│            │
│    │      │站，先後4次以總計13300元（誤稱│2800元（扣30│            │
│    │      │為11200元）向戊○○購買仿冒「 │元手續費）、│            │
│    │      │諾美婷」商標之偽藥112顆。     │961009價款計│            │
│    │      │★97偵3146號一卷第148至152頁蕭│2800元（扣30│            │
│    │      │  敬羽970617警詢筆錄、戊○○發│元手續費）、│            │
│    │      │  給Ｅ○○之寄送偽藥簡訊      │961129價款計│            │
│    │      │                              │2700元（扣30│            │
│    │      │                              │元手續費）、│            │
│    │      │                              │970116價款計│            │
│    │      │                              │5000元（扣30│            │
│    │      │                              │元手續費）均│            │
│    │      │                              │匯入Ｂ○○帳│            │
│    │      │                              │戶          │            │
│    │      │                              │★97偵4822卷│            │
│    │      │                              │  88、90、93│            │
│    │      │                              │  、97頁    │            │
├──┼───┼───────────────┼──────┼──────┤
│6   │巳○○│於96年9 月初上HAPPY GO網站，以│960907價款計│提出用剩之26│
│    │      │44000元（誤稱為54000元）向李田│44000元（扣 │顆「諾美婷」│
│    │      │隆購買仿冒「諾美婷」商標之偽藥│30元手續費）│偽藥予警扣案│
│    │      │840顆。                       │匯入Ｂ○○帳│（97證1474號│
│    │      │★97偵3146號一卷第127至131頁張│戶          │扣押物品清單│
│    │      │  家瑜970618警詢筆錄、戊○○發│★97偵4822卷│編號2）     │
│    │      │  給巳○○之寄送偽藥簡訊      │  89頁      │            │
├──┼───┼───────────────┼──────┼──────┤
│7   │辛○○│於960903上HAPPY GO網站，以5400│960903價款計│            │
│    │      │元（誤稱2600元）向戊○○購買仿│5400元（扣30│            │
│    │      │冒「諾美婷」商標之偽藥。      │元手續費）匯│            │
│    │      │★97偵3146號二卷第36至39頁、41│入Ｂ○○帳戶│            │
│    │      │  頁，辛○○970814警詢筆錄、李│★97偵4822卷│            │
│    │      │  田隆發給辛○○之寄送偽藥簡訊│  89頁      │            │
├──┼───┼───────────────┼──────┼──────┤
│8   │壬○○│於960905上HAPPY GO網站，以2800│960905價款計│            │
│    │      │元（誤稱5000元）向戊○○購買仿│2800元（扣30│            │
│    │      │冒「諾美婷」商標之偽藥。      │元手續費）匯│            │
│    │      │★97偵3146號二卷第51至54頁、56│入Ｂ○○帳戶│            │
│    │      │  頁，壬○○970813警詢筆錄、李│★97偵4822卷│            │
│    │      │  田隆發給壬○○之寄送偽藥簡訊│  89頁      │            │
├──┼───┼───────────────┼──────┼──────┤
│9   │丑○○│於960914上HAPPY GO網站，以5400│970917價款計│            │
│    │      │元（誤稱2600元）向戊○○購買仿│5400元（扣30│            │
│    │      │冒「諾美婷」商標之偽藥。      │元手續費）匯│            │
│    │      │★97偵3146號三卷第204至206頁、│入Ｂ○○帳戶│            │
│    │      │  212頁，丑○○970822警詢筆錄 │★97偵4822卷│            │
│    │      │  、戊○○發給丑○○之寄送偽藥│  89頁      │            │
│    │      │  簡訊                        │            │            │
├──┼───┼───────────────┼──────┼──────┤
│10  │Ｈ○○│於960917至961023間上HAPPY GO網│960919價款計│            │
│    │      │站，先後2 次以總計4000元（誤稱│2800元（扣30│            │
│    │      │為約5000元）向戊○○購買仿冒「│元手續費）、│            │
│    │      │諾美婷」商標之偽藥。          │961024價款計│            │
│    │      │★97偵3146號三卷第38至41頁、52│1200元（扣30│            │
│    │      │  頁，Ｈ○○970731警詢筆錄、李│元手續費）均│            │
│    │      │  田隆發給Ｈ○○之寄送偽藥簡訊│匯入Ｂ○○帳│            │
│    │      │                              │戶          │            │
│    │      │                              │★97偵4822卷│            │
│    │      │                              │  89、91頁  │            │
├──┼───┼───────────────┼──────┼──────┤
│11  │黃莃云│於961222日至970509間上HAPPY GO│其中970509價│            │
│    │（本名│網站，先後5 次，每次以2600元向│款計2600元（│            │
│    │黃佩君│戊○○購買仿冒「諾美婷」商標之│扣30元手續費│            │
│    │）    │偽藥28顆。總計13000元，共140顆│）匯入丁○○│            │
│    │      │。                            │帳戶        │            │
│    │      │★97偵3146號一卷第312至315頁、│★97偵4822卷│            │
│    │      │  326頁，黃莃云970725警詢筆錄 │  108頁     │            │
│    │      │  、戊○○發給黃莃云之寄送偽藥│            │            │
│    │      │  簡訊                        │            │            │
├──┼───┼───────────────┼──────┼──────┤
│12  │Ａ○○│於961224左右上HAPPY GO網站，以│970103價款計│            │
│    │      │2600元向戊○○購買仿冒「諾美婷│2600元（扣30│            │
│    │      │」商標之偽藥28顆。            │元手續費）匯│            │
│    │      │★97偵3146號三卷第54至58頁、69│入Ｂ○○帳戶│            │
│    │      │  頁，Ａ○○970804警詢筆錄、李│★97偵4822卷│            │
│    │      │  田隆發給Ａ○○之寄送偽藥簡訊│  96頁      │            │
├──┼───┼───────────────┼──────┼──────┤
│13  │地○○│於970105上HAPPY GO網站，以3100│970111價款計│            │
│    │      │元（誤稱2800元）向戊○○購買仿│3100元（扣30│            │
│    │      │冒「諾美婷」商標之偽藥28顆。  │元手續費）匯│            │
│    │      │★97偵3146號二卷第66至69頁、79│入Ｂ○○帳戶│            │
│    │      │  頁，地○○970807警詢筆錄、李│★97偵4822卷│            │
│    │      │  田隆發給地○○之寄送偽藥簡訊│  96頁      │            │
├──┼───┼───────────────┼──────┼──────┤
│14  │申○○│於970108左右上HAPPY GO網站，以│970123價款計│            │
│    │      │5000元向戊○○購買仿冒「諾美婷│5000元（扣30│            │
│    │      │」商標之偽藥28顆。            │元手續費）匯│            │
│    │      │★97偵3146號三卷第71至75頁、87│入Ｂ○○帳戶│            │
│    │      │  頁，申○○970814警詢筆錄、李│★97偵4822卷│            │
│    │      │  田隆發給申○○之寄送偽藥簡訊│  97頁      │            │
├──┼───┼───────────────┼──────┼──────┤
│15  │酉○○│於970110左右上HAPPY GO網站，先│其中970205價│            │
│    │      │後2至3次以總計10000 餘元向李田│款計1400元（│            │
│    │      │隆購買仿冒「諾美婷」商標之偽藥│扣30元手續費│            │
│    │      │30餘顆。                      │）匯入Ｂ○○│            │
│    │      │★97偵3146號三卷第88至91頁、  │帳戶        │            │
│    │      │  103頁，酉○○970804警詢筆錄 │★97偵4822卷│            │
│    │      │  、戊○○發給酉○○之寄送偽藥│  98頁      │            │
│    │      │  簡訊                        │            │            │
├──┼───┼───────────────┼──────┼──────┤
│16  │黃○○│於970128上HAPPY GO網站，以2000│970204價款計│            │
│    │      │元（誤稱2600元）向戊○○購買仿│2000元（扣30│            │
│    │      │冒「諾美婷」商標之偽藥28顆。  │元手續費）匯│            │
│    │      │★97偵3146號二卷第112至115頁、│入Ｂ○○帳戶│            │
│    │      │  116頁，黃○○970731警詢筆錄 │★97偵4822卷│            │
│    │      │  、戊○○發給黃○○之寄送偽藥│  98頁      │            │
│    │      │  簡訊                        │            │            │
├──┼───┼───────────────┼──────┼──────┤
│17  │卯○○│於970129上HAPPY GO網站，以2600│            │            │
│    │      │元向戊○○購買仿冒「諾美婷」商│            │            │
│    │      │標之偽藥28顆。                │            │            │
│    │      │★97偵3146號二卷第81至84頁、86│            │            │
│    │      │  頁，卯○○970814警詢筆錄、李│            │            │
│    │      │  田隆發給卯○○之寄送偽藥簡訊│            │            │
├──┼───┼───────────────┼──────┼──────┤
│18  │辰○○│於970131左右上HAPPY GO網站，以│970204價款計│            │
│    │      │7000元（誤稱7200元）向戊○○購│7000元（扣30│            │
│    │      │買仿冒「諾美婷」商標之偽藥84顆│元手續費）匯│            │
│    │      │。                            │入Ｂ○○帳戶│            │
│    │      │★97偵3146號三卷第105至109頁、│★97偵4822卷│            │
│    │      │  120頁，辰○○970805警詢筆錄 │  98頁      │            │
│    │      │  、戊○○發給辰○○之寄送偽藥│            │            │
│    │      │  簡訊                        │            │            │
├──┼───┼───────────────┼──────┼──────┤
│19  │Ｇ○○│於970131上HAPPY GO網站，以2600│970131價款計│            │
│    │      │元（誤稱2800元）向戊○○購買仿│2600元（扣30│            │
│    │      │冒「諾美婷」商標之偽藥28顆。  │元手續費）匯│            │
│    │      │★97偵3146號二卷第194至190頁、│入Ｂ○○帳戶│            │
│    │      │  205頁，Ｇ○○970811警詢筆錄 │★97偵4822卷│            │
│    │      │  、戊○○發給Ｇ○○之寄送偽藥│  98頁      │            │
│    │      │  簡訊                        │            │            │
├──┼───┼───────────────┼──────┼──────┤
│20  │宙○○│於970211上HAPPY GO網站，以5000│970216價款計│            │
│    │      │元（誤稱2800元）向戊○○購買仿│5000元（扣30│            │
│    │      │冒「諾美婷」商標之偽藥。      │元手續費）匯│            │
│    │      │★97偵3146號二卷第127至130頁、│入Ｂ○○帳戶│            │
│    │      │  132頁，董沛茹970813警詢筆錄 │★97偵4822卷│            │
│    │      │  、戊○○發給董沛茹之寄送偽藥│  98頁      │            │
│    │      │  簡訊                        │            │            │
├──┼───┼───────────────┼──────┼──────┤
│21  │蔡麗華│於970216日至970511間上HAPPY GO│970220價款計│提供用剩之13│
│    │      │網站，先後3次以總計12600元（誤│5000元（扣30│顆「諾美婷」│
│    │      │稱12700元）向戊○○購買仿冒「 │元手續費）、│偽藥予警扣案│
│    │      │諾美婷」商標之偽藥共計140顆。 │970409價款計│（97證1522號│
│    │      │★97偵3146號一卷第349至349頁、│2600元（扣30│扣押物品清單│
│    │      │  352頁，蔡麗華970725警詢筆錄 │元手續費）均│編號1）     │
│    │      │  、戊○○發給蔡麗華之寄送偽藥│匯入Ｂ○○帳│            │
│    │      │  簡訊                        │戶          │            │
│    │      │                              │★97偵4822卷│            │
│    │      │                              │  99、103頁 │            │
│    │      │                              │            │            │
│    │      │                              │970607價款計│            │
│    │      │                              │5000元（扣30│            │
│    │      │                              │元手續費）匯│            │
│    │      │                              │入丁○○帳戶│            │
│    │      │                              │★97偵4822卷│            │
│    │      │                              │  110頁     │            │
├──┼───┼───────────────┼──────┼──────┤
│22  │姜小雯│於970221上HAPPY GO網站，以2600│970221價款計│            │
│    │      │元向戊○○購買仿冒「諾美婷」商│2600元（扣30│            │
│    │      │標之偽藥共計28顆。            │元手續費）匯│            │
│    │      │★97偵3146號一卷第327至330頁、│入Ｂ○○帳戶│            │
│    │      │  345頁，姜小雯970728警詢筆錄 │★97偵4822卷│            │
│    │      │  、戊○○發給姜小雯之寄送偽藥│  99頁      │            │
│    │      │  簡訊                        │            │            │
├──┼───┼───────────────┼──────┼──────┤
│23  │子○○│於970226（誤稱970229）上HAPPY │970226價款計│提供用剩之3 │
│    │      │GO網站，以2000元向戊○○購買仿│2000元（扣30│顆「諾美婷」│
│    │      │冒「諾美婷」商標之偽藥28顆。  │元手續費）匯│偽藥予警扣案│
│    │      │★97偵3146號二卷第142至145頁、│入Ｂ○○帳戶│            │
│    │      │  155頁，子○○970808警詢筆錄 │★97偵4822卷│            │
│    │      │  、戊○○發給子○○之寄送偽藥│  100頁     │            │
│    │      │  簡訊                        │            │            │
├──┼───┼───────────────┼──────┼──────┤
│24  │庚○○│於970229上HAPPY GO網站以14000 │970306價款計│            │
│    │      │元向戊○○購買仿冒「諾美婷」商│14000 元（扣│            │
│    │      │標之偽藥196顆。               │30元手續費）│            │
│    │      │★97偵3146號二卷第96至99頁、  │匯入Ｂ○○帳│            │
│    │      │  102頁庚○○970801警詢筆錄、 │戶          │            │
│    │      │  戊○○發給庚○○之寄送偽藥簡│★97偵4822卷│            │
│    │      │  訊                          │  100頁     │            │
├──┼───┼───────────────┼──────┼──────┤
│25  │癸○○│於970304左右上HAPPY GO網站，以│970305價款計│            │
│    │      │4600元（誤稱為3000餘元）向李田│4600元（扣30│            │
│    │      │隆購買仿冒「諾美婷」商標之偽藥│元手續費）匯│            │
│    │      │。                            │入Ｂ○○帳戶│            │
│    │      │★97偵3146號三卷第121至125頁、│★97偵4822卷│            │
│    │      │  136頁，癸○○970814警詢筆錄 │  100頁     │            │
│    │      │  、戊○○發給癸○○之寄送偽藥│            │            │
│    │      │  簡訊                        │            │            │
├──┼───┼───────────────┼──────┼──────┤
│26  │己○○│於970314上HAPPY GO網站，以7000│970326價款計│            │
│    │      │元（誤稱5000元）向戊○○購買仿│7000元（扣30│            │
│    │      │冒「諾美婷」商標之偽藥56顆。  │元手續費）匯│            │
│    │      │★97偵3146號二卷第156至157頁、│入Ｂ○○帳戶│            │
│    │      │  158頁，己○○970731警詢筆錄 │★97偵4822卷│            │
│    │      │  、戊○○發給己○○之寄送偽藥│  102頁     │            │
│    │      │  簡訊                        │            │            │
├──┼───┼───────────────┼──────┼──────┤
│27  │甲○○│於970318上HAPPY GO網站，以2600│970319價款計│            │
│    │      │元向戊○○購買仿冒「諾美婷」商│2600元（扣30│            │
│    │      │標之偽藥28顆。                │元手續費）匯│            │
│    │      │★97偵3146號二卷第169至172頁、│入Ｂ○○帳戶│            │
│    │      │  174頁，甲○○970814警詢筆錄 │★97偵4822卷│            │
│    │      │  、戊○○發給甲○○之寄送偽藥│  101頁     │            │
│    │      │  簡訊                        │            │            │
├──┼───┼───────────────┼──────┼──────┤
│28  │謝宛臻│於970328上HAPPY GO網站，以5000│970401價款計│            │
│    │      │元向戊○○購買仿冒「諾美婷」商│5000元（扣30│            │
│    │      │標之偽藥共計56顆。            │元手續費）匯│            │
│    │      │★97偵3146號一卷第361至364頁、│入Ｂ○○帳戶│            │
│    │      │  374頁，謝宛臻970729警詢筆錄 │★97偵4822卷│            │
│    │      │  、戊○○發給謝宛臻之寄送偽藥│  102頁     │            │
│    │      │  簡訊                        │            │            │
├──┼───┼───────────────┼──────┼──────┤
│29  │Ｄ○○│於970331上HAPPY GO網站，以4000│970331價款計│            │
│    │      │元向戊○○購買仿冒「諾美婷」商│4000元（扣30│            │
│    │      │標之偽藥56顆。                │元手續費）匯│            │
│    │      │★97偵3146號二卷第208至211頁、│入Ｂ○○帳戶│            │
│    │      │  212頁，Ｄ○○970815警詢筆錄 │★97偵4822卷│            │
│    │      │  、戊○○發給Ｄ○○之寄送偽藥│  102頁     │            │
│    │      │  簡訊                        │            │            │
├──┼───┼───────────────┼──────┼──────┤
│30  │羅珮毓│於970401上HAPPY GO網站，以2600│970403價款計│提供用剩之27│
│    │      │元向戊○○購買仿冒「諾美婷」商│2600元（扣30│顆「諾美婷」│
│    │      │標之偽藥28顆。                │元手續費）匯│偽藥予警扣案│
│    │      │★97偵3146號一卷第259至262頁、│入Ｂ○○帳戶│（97證1474號│
│    │      │  271頁，羅珮毓970723警詢筆錄 │★97偵4822卷│扣押物品清單│
│    │      │  、戊○○發給羅珮毓之寄送偽藥│  103頁     │編號3 其中之│
│    │      │  簡訊                        │            │27顆）      │
├──┼───┼───────────────┼──────┼──────┤
│31  │玄○○│於970403左右上HAPPY GO網站，以│970409價款計│            │
│    │      │2600元（誤稱2400元）向戊○○購│2600元（扣30│            │
│    │      │買仿冒「諾美婷」商標之偽藥約30│元手續費）匯│            │
│    │      │顆。                          │入Ｂ○○帳戶│            │
│    │      │★97偵3146號三卷第138至142頁、│★97偵4822卷│            │
│    │      │  153頁，玄○○970801警詢筆錄 │  103頁     │            │
│    │      │  、戊○○發給玄○○之寄送偽藥│            │            │
│    │      │  簡訊                        │            │            │
├──┼───┼───────────────┼──────┼──────┤
│32  │未○○│於970410左右上HAPPY GO網站，以│970411價款計│            │
│    │      │2600元（誤稱買3次共3000餘元） │2600元（扣30│            │
│    │      │向戊○○購買仿冒「諾美婷」商標│元手續費）匯│            │
│    │      │之偽藥。                      │入Ｂ○○帳戶│            │
│    │      │★97偵3146號三卷第155至159頁、│★97偵4822卷│            │
│    │      │  169頁，未○○970820警詢筆錄 │  103頁     │            │
│    │      │  、戊○○發給未○○之寄送偽藥│            │            │
│    │      │  簡訊                        │            │            │
├──┼───┼───────────────┼──────┼──────┤
│33  │丙○○│於97年4 月底上HAPPY GO網站，以│970506價款計│            │
│    │      │2600元向戊○○購買仿冒「諾美婷│2600元（扣30│            │
│    │      │」商標之偽藥24顆。            │元手續費）匯│            │
│    │      │★97偵3146號一卷第138至142頁吳│入丁○○帳戶│            │
│    │      │  亞明970616警詢筆錄、戊○○發│★97偵4822卷│            │
│    │      │  給丙○○之寄送偽藥簡訊      │  107頁     │            │
├──┼───┼───────────────┼──────┼──────┤
│34  │午○○│於970501上HAPPY GO網站，以5000│            │            │
│    │      │元向戊○○購買仿冒「諾美婷」商│            │            │
│    │      │標之偽藥共計42顆。            │            │            │
│    │      │★97偵3146號二卷第21至24頁、  │            │            │
│    │      │  33頁，午○○970805警詢筆錄、│            │            │
│    │      │  戊○○發給午○○之寄送偽藥簡│            │            │
│    │      │  訊                          │            │            │
├──┼───┼───────────────┼──────┼──────┤
│35  │胡淑惠│於97年5 月間上HAPPY GO網站，以│970502價款計│            │
│    │      │2600元向戊○○購買仿冒「諾美婷│2600元（扣30│            │
│    │      │」商標之偽藥2排共24顆。       │元手續費）匯│            │
│    │      │★97偵4822號第32至33頁，胡淑惠│入丁○○帳戶│            │
│    │      │  970922調查筆錄              │★97偵4822卷│            │
│    │      │                              │  107頁     │            │
├──┼───┼───────────────┼──────┼──────┤
│36  │亥○○│於970502左右上HAPPY GO網站，以│            │            │
│    │      │2000餘元向戊○○購買仿冒「諾美│            │            │
│    │      │婷」商標之偽藥約20顆。        │            │            │
│    │      │★97偵3146號三卷第155至159頁、│            │            │
│    │      │  169頁，未○○970820警詢筆錄 │            │            │
│    │      │  、戊○○發給未○○之寄送偽藥│            │            │
│    │      │  簡訊                        │            │            │
├──┼───┼───────────────┼──────┼──────┤
│37  │宇○○│於97年5月初上HAPPY GO網站，以 │970503價款計│            │
│    │      │700元向戊○○購買仿冒「諾美婷 │700 元（扣20│            │
│    │      │」商標之偽藥7顆。             │元手續費）匯│            │
│    │      │★97偵3146號三卷第208至211頁，│入丁○○帳戶│            │
│    │      │  丑○○970825警詢筆錄        │★97偵4822卷│            │
│    │      │                              │  107頁     │            │
│    │      │                              │            │            │
├──┼───┼───────────────┼──────┼──────┤
│38  │張依雯│於970512上HAPPY GO網站，以2600│970515價款計│提供用剩之9 │
│    │      │元向戊○○購買仿冒「諾美婷」商│2600元（扣30│顆「諾美婷」│
│    │      │標之偽藥共計28顆。            │元手續費）匯│偽藥予警扣案│
│    │      │★97偵3146號一卷第274至276頁、│入丁○○帳戶│（97證1474號│
│    │      │  295頁，張依雯970723警詢筆錄 │★97偵4822卷│扣押物品清單│
│    │      │  、戊○○發給張依雯之寄送偽藥│  108頁     │編號3 其中之│
│    │      │  簡訊                        │            │9顆）       │
├──┼───┼───────────────┼──────┼──────┤
│39  │蔡依潔│於970516上HAPPY GO網站，以2600│970516價款計│            │
│    │      │元向戊○○購買仿冒「諾美婷」商│2600元（扣30│            │
│    │      │標之偽藥共計28顆。            │元手續費）匯│            │
│    │      │★97偵3146號一卷第376至378頁、│入丁○○帳戶│            │
│    │      │  390頁，蔡依潔970725警詢筆錄 │★97偵4822卷│            │
│    │      │  、戊○○發給蔡依潔之寄送偽藥│  108頁     │            │
│    │      │  簡訊                        │            │            │
└──┴───┴───────────────┴──────┴──────┘
【附表三】
┌────────────────────────────────────┐
│            司法警察為調查犯罪而向戊○○購買偽藥情形一覽表              │
├──┬───┬───────────────┬──────┬──────┤
│編號│買受人│    向戊○○購買偽藥之情節    │  付款流向  │  備    註  │
├──┼───┼───────────────┼──────┼──────┤
│1   │刑事局│刑事警察局偵查員戌○○於970513│            │經送鑑定後餘│
│    │偵查員│佯以邱桂美名義上HAPPY GO網站，│            │26顆扣案（97│
│    │戌○○│以2600元向戊○○購買仿冒「諾美│            │證1474號扣押│
│    │佯以邱│婷」商標之偽藥2排計28顆。     │            │物品清單編號│
│    │桂美名│                              │            │1 ，包含寄送│
│    │義購買│                              │            │之包裹外包袋│
│    │      │                              │            │）          │
├──┼───┼───────────────┼──────┼──────┤
│2   │法務部│法務部調查局南部地區機動工作組│970603價款計│經送鑑定後維│
│    │調查局│調查員Ｆ○○於970602佯以葉敏娟│2600元（扣30│持28顆扣案（│
│    │南部地│名義上HAPPY GO網站，以2600元向│元手續費）匯│97證2225號扣│
│    │區機動│戊○○購買仿冒「諾美婷」商標之│入丁○○帳戶│押物品清單編│
│    │工作組│偽藥2排計28顆。               │★97偵4822卷│號3、5）    │
│    │調查員│                              │  110頁     │            │
│    │Ｆ○○├───────────────┼──────┼──────┤
│    │佯以他│法務部調查局南部地區機動工作組│970603價款計│經送鑑定後餘│
│    │人名義│調查員Ｆ○○於970602佯以黃素輝│1100元（扣30│2 顆扣案（97│
│    │購買  │名義上HAPPY GO網站，以1100元向│元手續費）匯│證2225號扣押│
│    │      │戊○○購買仿冒「威而鋼」商標之│入丁○○帳戶│物品清單編號│
│    │      │偽藥1盒計4顆。                │★97偵4822卷│4）         │
│    │      │                              │  110頁     │            │
└──┴───┴───────────────┴──────┴──────┘
【附表四】
┌────────────────────────────────────┐
│               司法警察對戊○○之犯罪行為實施搜索情形一覽表             │
├───────┬───────┬───────┬────────────┤
│執行搜索之機關│執行之搜索時間│執行搜索之地點│搜 索 後 扣 押 之 物 品 │
├───────┼───────┼───────┼────────────┤
│內政部警政署刑│97年5月22日   │臺北縣平溪鄉嶺│ACER銀色筆記型電腦1台（ │
│事警察局      │              │腳村田子6號   │含滑鼠、電源線）、速博  │
│              │              │              │ADSL申請單2張、涼鞋（夾 │
│              │              │              │腳拖鞋）型錄1張、郵局代 │
│              │              │              │收貨價託運單1疊         │
│              │              │              │★97年度保管字第1748號  │
├───────┼───────┼───────┼────────────┤
│法務部調查局南│97年8月28日   │臺北縣平溪鄉嶺│國內限時代收貨價函件託運│
│部地區機動工作│              │腳村田子6號   │單一式五聯共25份、MAXTOR│
│組            │              │              │80G硬碟1台、EXCELSTOR 80│
│              │              │              │G硬碟1台                │
│              │              │              │★97年度證字第2228號    │
└───────┴───────┴───────┴────────────┘


司法院資訊處製作；財團法人民間司法改革基金會備份。
